臺灣花蓮地方法院刑事判決　　　　　　　　　　　　　九十一年度交訴字第一九號
　　公　訴　人　臺灣花蓮地方法院檢察署檢察官
　　被　　　告　甲○○
右列被告因業務過失致死案件，經檢察官提起公訴（九十一年度偵字第一六七八號）
，本院判決如左︰
    主  文
甲○○從事業務之人，因業務上之過失致人於死，處有期徒刑陸月，如易科罰金，以
參佰元折算壹日。緩刑參年。
    事  實
一、甲○○係職業貨車司機，為從事業務之人，於民國九十一年五月二十八日晚間，
    駕駛車號ＥＹ─六三０號營業大貨車，沿花蓮縣花蓮市○○路由南往忠方向行駛
    ，同當日晚間九時十九分許，行經該路與花蓮市○○街○○路口附近之無標線彎
    道路段時，原應注意汽車在無標誌或標線市區道路行車，時速不得超過五十公里
    ，行經彎道時不得超車，汽車超越前車時，應於前車左側保持半公尺以上間隔超
    過，然甲○○駕車行經上開彎道路段時，依當時狀況又無不能注意之情形，在市
    區道路猶以時速七十公里之超速行駛，且在不得超車之彎道超車，並於超越在其
    前方行駛，由戊○○所駛乘，後載郭奮儒之ＦＹＮ─六八九號機車時，未保持半
    公尺以上間隔，致於超越該機車時，大貨車右側車輪擦撞戊○○璟所騎乘機車之
    左後車燈位置，使該機車倒地後，騎乘機車之戊○○受有胸部及左下肢挫傷，左
    踝擦傷等傷害（業據撤回告訴，詳後述），而機車後載之郭奮儒則受有頭受破裂
    、頸椎骨折、肋骨骨折及身體多處擦傷等傷害，將送醫院，郭奮儒終因顱內出血
    死亡。甲○○於肇事後，即向警報案，並向據報前來現場處理車禍事件之警員丙
    ○○坦承肇事實，自首而受裁判。
二、案經花蓮縣警察局花蓮分局報請台灣花蓮地方法院檢察署檢察官相驗後，偵查起
    訴。
    理  由
一、右揭事實，業據被告甲○○坦承不諱，並經當時騎乘機車跟隨ＦＹＮ─機車後方
    之目擊證人乙○○證述：大貨車原本行駛在我騎乘機車後面，戊○○的機車在我
    前方，當時大貨車超過我的機車後，在彎道的地方要超超戊○○的機車時，擦撞
    到機車的左後車燈的地方，機車往左邊倒下，大貨車又往前行進一下才停等語。
    並有道路交通事故調查報告表、車禍現場圖、車禍現場照片共四八幀附卷足稽，
    而依照片內容顯示，肇事地點為一彎道，而被告甲○○駕駛之ＥＹ─六三０大貨
    車右側車輪確實有擦撞之新痕跡，另ＦＹＮ─六八九號機車左後車燈遭撞破等事
    實，核與上開證人林隹琳證述車禍發生情節相符，而被害人郭奮儒確因本件車禍
    死亡，亦經台灣花蓮地方法院檢察署檢察官督同法醫師相驗屬實，製有履勘筆錄
    、驗斷書、相驗屍體證明書各一份、相驗照片等在卷足憑。
二、按行車速度，無標誌或標線者，在市區道路，時速不得超過五十公里；汽車行經
    彎道時，不得超車；超車時應於前車左側保持半公尺以上之間隔超過，道路交通
    安全規則第九十三條第一項第一款、第一百零一條第一款、第五款分別定有明文
    。被告係職業大貨車駕駛人，對前揭交通規則應知之甚詳，且依當時之情形，又
    無不能注意之情事，竟在市區道路猶以時速七十公里之超速行駛，且在不得超車
    之彎道超車，並於超越前車時，未保持半公尺以上間隔，以致肇事，致被害人郭
    奮儒死亡，其過責任已甚明顯。況本件車禍送鑑定結果，亦認「甲○○駕駛大貨
    車行經彎道之交岔路口超車時，未保持安全間隔，為肇事原因」，亦有臺灣省花
    東區車輛行車事故鑑定委員會九十一年七月十五日花鑑字第九一０三一六號函附
    之鑑定意見書附相驗卷第一０一至第一０三頁可按。而被害人郭奮儒之死亡，確
    因本件交通事故所致，已如前述，則被告之過失與被害人之死亡結果間，自具有
    相當之因果關係。事證明確，被告犯行洵堪認定。
三、核被告所為，係犯刑法第二百七十六條第二項之業務過失致死罪。查被告於本件
    車禍後生後，即主動報案，並於到場處理之警員尚未知何人肇事時，被告當場承
    認為肇事人，自首而接受裁判一節，業有花蓮縣警察局花蓮分局軒轅派出所警員
    丙○○到庭證述屬實，被告自首並接受裁判，所為符合自首之要件，應依自首之
    規定減輕其刑。爰審酌被告並無前科，有臺灣高等法院被告全國前案紀錄表可按
    ，並考量其犯後坦承過失之態度良好等一切情狀，量處如主文所示之刑，並諭知
    易科罰金之折算標準。又被告前未曾受有期徒刑以上刑之宣告，因一時失慮，偶
    罹刑典，事後已坦承犯行，深具悔意，與被害人雙親達成和解，已賠償被害人家
    長新臺幣三百四十五萬元，已據被害人父親丁○○到庭陳述屬實，並有基隆市七
    堵區調解委員會調解書一份在本院卷可稽，被告經此刑之宣告後，應知警惕，信
    無再犯之虞，且獲被害人父親丁○○當庭表示原諒被告，本院因認暫不執行其刑
    為當，予以宣告緩刑三年，用啟自新。至被告甲○○駕車肇事，除造成被害人郭
    奮儒死亡外，另同時造成戊○○受傷部分，公訴人認被告同時涉犯刑法第二百八
    十四條之過失傷害罪嫌，惟此部分業據告訴人戊○○當庭表示願意原諒被告，而
    當庭以言詞及具狀撤回其告訴，有撤回告訴狀及本院筆錄可稽，而公訴意旨認此
    部分與前揭論罪科刑之業務過失致死罪之間，為一行為觸犯數罪名之想像競合犯
    關係，屬裁判上一罪，爰不另為公訴不受理之諭知，併予敘明。
據上論斷，應依刑事訴訟法第二百九十九條第一項前段，刑法第二百七十六條第二項
、第六十二條前段、第四十一條第一項前段、第七十四條第一款，罰金罰鍰提高標準
條例第一條前段、第二條，判決如主文。
本案經檢察官簡淑如到庭執行職務。
中      華      民      國    九十一    年      九      月     三十     日
                              臺灣花蓮地方法院刑事庭
                                  法  官  吳  順  龍
右正本證明與原本無異。
如對本判決不服，應於送達後十日內，向本院提出上訴狀。（應抄附繕本）告訴人或
被害人如對於本判決不服者，應具備理由請求檢察官上訴，其上訴期間之計算係以檢
察官收受判決正本之日期為準。
                                  法院書記官
中      華      民      國    九十一    年      十      月      四      日
附錄本判決論罪之法律條文：
刑法第二百七十六條第二項：
從事業務之人，因業務上之過失犯前項之罪者，處五年以下有期徒刑或拘役，得併科
三千元以下罰金。
